【裁判字號】    95,訴,1115
【裁判日期】    950927
【裁判案由】    搶奪
【裁判全文】
臺灣臺南地方法院刑事判決              95年度訴字第1115號
公  訴  人  臺灣臺南地方法院檢察署檢察官
被      告  甲○○
                    （現另案於臺灣臺南監獄臺南分監執行）
上列被告因搶奪案件，經檢察官提起公訴（九十五年度偵字第一
０八四三號），本院判決如下：
    主  文
甲○○意圖為自己不法之所有，而搶奪他人之動產，累犯，處有
期徒刑拾月。
    事  實
一、甲○○先前於民國九十二年間因詐欺案件，經臺灣板橋地方
    法院判處有期徒刑五月確定，並於九十三年十二月二十八日
    執行完畢。竟仍不知悔改，基於意圖為自已不法之所有，於
    九十四年七月十四日上午九時十分許，駕乘車牌號碼ＡＭＴ
    ─五六五號機車（下稱ＡＭＴ─五六五號機車），至彰化縣
    埤頭鄉○○村○○路四九八巷四十二號乙○○之住處門口，
    向乙○○宣稱其係村里幹事，而乙○○之孫發生車禍住院，
    須款供買血使用，且其可用機車搭載乙○○前往醫院等語，
    乙○○聞言後，自住處取出裝有新臺幣（下同）一萬二千元
    之紅包袋置於上衣口袋內，並欲隨甲○○搭坐ＡＭＴ─五六
    五號機車前往醫院，甲○○遂趁乙○○甫走出門口至上開機
    車旁，尚未坐上而不及防備之際，突然伸手搶奪上揭乙○○
    置於上衣口袋內之紅包袋得手，並立即騎乘上揭機車逃離，
    嗣經警依路口監視器拍下之被告騎車逃逸之畫面，而循線查
    獲。
二、案經彰化縣警察局北斗分局報請臺灣彰化地方法院檢察署檢
    察官呈請臺灣高等法院檢察署核轉臺灣臺南地方法院檢察署
    檢察官偵查起訴。
    理  由
一、按被告以外之人於偵查中向檢察官所為之陳述，除顯有不可
    信之情況者外，得為證據，刑事訴訟法第一百五十九條之一
    第二項定有明文，查證人乙○○於偵查中向檢察官所為之陳
    述，係被告以外之人於偵查中向檢察官所為之陳述，且未見
    有何顯不可信之情況，依上開規定，得為證據；又陳秀容之
    警詢，檢察官及被告於本院調查證據時，均知曉為審判外之
    言詞陳述，係為傳聞證據，但均同意作為證據，且本院審酌
    前開言詞陳述作成之情況，並無不適當之情形，依刑事訴訟
    法第一百五十九條之五第一項規定，得為證據。再者傳聞法
    則係對於被告以外之人於審判外之言詞或書面陳述，亦即針
    對被告以外之人於審判外以言詞或書面所為之供述證據而為
    之規範，卷附彰化縣埤頭鄉○○路與彰水路口之監視器所拍
    攝之畫面翻相相片四幀【見臺灣彰化地方法院檢察署九十四
    年度偵字第九七七二號偵查卷（下稱九十四年偵字第九七七
    二號卷）第二十九頁、第三十頁）】，乃以科學、機械之方
    式，對於所拍攝內容所為忠實且正確之記錄，性質上並非供
    述證據，應無刑事訴訟法第一百五十九條第一項規定之適用
    ；又警方之ＡＭＴ─五六五號機車之車籍資料作業詳細資料
    表一份（見九十四年偵字第九七七二號卷第三十三頁），係
    警察機關就車主、地址、車牌、顏色、引擎號碼及年份等以
    機械記錄方式列印而出之資料，非被告以外之人於審判外之
    言詞或書面陳述，並非傳聞證據，亦無刑事訴訟法第一百五
    十九條第一項之適用。至於乙○○之警詢，因與審判中之陳
    述並無不符，該警詢與刑事訴訟法第一百五十九條之二規定
    不符，無須引為證據，附此敘明。
二、訊據被告甲○○對於上揭事實均坦承不諱，核與證人乙○○
    於偵查、審理中之證述，以及證人陳秀容於警詢陳述之情節
    相符，復有彰化縣埤頭鄉○○路與彰水路口之監視器所拍攝
    之畫面翻相相片四幀及警方之ＡＭＴ─五六五號機車之車籍
    資料作業詳細資料表一份可稽，事證明確，被告犯行洵堪認
    定。
三、核被告所為，係犯刑法第三百二十五條第一項之搶奪罪。被
    告係向乙○○宣稱其孫子發生車禍，而非兒子發生車禍，且
    被告係趁乙○○甫出住處門口而尚未坐上機車之際行搶，業
    據被告及乙○○所陳明，故公訴人認被告係向乙○○宣稱其
    兒子發生車禍，且係趁乙○○甫打電話查證之際行搶等情，
    容有誤會。被告先前於九十二年間因詐欺案件，經臺灣板橋
    地方法院判處有期徒刑五月，如易科罰金以三百元折算一日
    確定，並於九十三年十二月二十八日執行完畢，有臺灣高等
    法院被告全國前案紀錄表一份可憑，而被告行為後，刑法第
    四十七條累犯之規定，固業於九十四年一月七日修正公布，
    並於九十五年七月一日施行，此修正雖非犯罪構成要件之變
    更，但顯已影響行為人刑罰之法律效果，自屬法律有變更，
    然被告係受有期徒刑執行完畢後，五年以內再故意犯本件有
    期徒刑以上之罪，依修正施行前後之刑法第四十七條規定，
    均構成累犯，是修正施行後之刑法第四十七條規定對被告而
    言，並無有利之情形，應依刑法第二條第一項前段規定，適
    用修正施行前刑法第四十七條規定，論以累犯，並加重其刑
    。爰審酌被告正值壯年，且四肢健全而具謀生能力，竟為一
    己之私慾而搶奪他人金錢，侵害他人之財產安全，惟念其犯
    後尚知坦承犯後，犯後態度尚非欠佳等一切情狀，量處如主
    文所示之刑。
據上論斷，應依刑事訴訟法第二百九十九條第一項前段，刑法第
三百二十五條第一項，修正施行前刑法第四十七條，判決如主文
。
本案經檢察官丙○○到庭執行職務。
中    華    民    國    95    年    9     月    27    日
                  刑事第十一庭審判長法  官  張維君
                                    法  官  黃翰義
                                    法  官  陳威龍
以上正本證明與原本無異。
如不服本判決，應於判決送達後10日內，向本院提出上訴狀。
                                    書記官  鄭吉裕
中    華    民    國    95    年    9     月    28    日
附錄論罪科刑法條：
刑法第三百二十五條第一項
意圖為自己或第三人不法之所有，而搶奪他人之動產者，處六月
以上五年以下有期徒刑。


司法院資訊處製作；財團法人民間司法改革基金會備份。
